---
title: "Netflix Data Analysis"
output: ioslides_presentation
date: "2024-09-05"
---

```{r setup, include=FALSE}
knitr::opts_chunk$set(echo = FALSE)
library(readr)
library(tidyverse)
df_netflix <- read_csv("Netflix_Revenue.csv")

# Disattivare la notazione scientifica
options(scipen = 999)
```

## NETFLIX DATA ANALYSIS
### Introduzione
#### Questa analisi mira ad esporre quanto segue:
1. Andamento del fatturato globale di Netflix e degli abbonamenti nelle diverse regioni
2. Mostrare i ricavi per utente (RPU) nelle diverse regioni.
3. Confrontare le prestazioni nazionali e internazionali nel tempo
4. Per mostrare gli utenti globali nel tempo


## Data Overview

Il dataset in questione (reperito su Kaggle) fornisce dati di diverso tipo sull'andamento dell'azienda Netflix nel corso degli anni, prendendo in considerazione 4 regioni specifiche:

UCAN : Stati Uniti e Canada
EMEA : Europa, Medio Oriente e Africa
APAC : Asia-Pacifico
LATM : America Latina


## ANALISI DEI TREND - Fatturato globale nel tempo

```{r echo = FALSE}
# Convertire la data in Date type
df_netflix$Date <- as.Date(df_netflix$Date, format = "%d-%m-%Y")
```
```{r, echo=FALSE}
# Re-plotting del grafico delle entrate per la diapositiva con la spiegazione
ggplot(df_netflix, aes(x=Date, y=`Global Revenue`)) +
  geom_bar(stat="identity", fill="blue", alpha=0.5) +  # Grafico a barre con barre semitrasparenti
  geom_line(color="red", linewidth=1) +                    # Linea di tendenza
  labs(title="Fatturato globale nel tempo", x="Data", y="Fatturato globale") +
  theme_minimal()
```

## Analisi delle tendenze - Fatturato globale nel tempo

Osservazioni chiave:

1. L'aumento costante del fatturato globale nel corso degli anni indica una forte crescita.
2. Esiste una traiettoria costante verso l'alto delle entrate annuali.

Linea di tendenza:

1. La linea di tendenza rossa sovrapposta alle barre evidenzia una graduale accelerazione dei ricavi, particolarmente evidente a partire dal 2016 circa.
2. I dati più recenti, in particolare quelli relativi al periodo 2021-2023, indicano che il tasso di aumento potrebbe stabilizzarsi.

## ANALISI DEL TREND - Entrate regionali nel tempo

```{r echo=FALSE}
ggplot(df_netflix, aes(x=Date)) +
  geom_line(data = df_netflix %>% filter(!is.na(`UACN Revenue`)), aes(y=`UACN Revenue`, color="UACN")) +
  geom_line(data = df_netflix %>% filter(!is.na(`EMEA Revenue`)), aes(y=`EMEA Revenue`, color="EMEA")) +
  geom_line(data = df_netflix %>% filter(!is.na(`LATM Revenue`)), aes(y=`LATM Revenue`, color="LATM")) +
  geom_line(data = df_netflix %>% filter(!is.na(`APAC Revenue`)), aes(y=`APAC Revenue`, color="APAC")) +
  labs(title="Tendenze dei ricavi regionali", x="Data", y="Ricavi") +
  theme_minimal()

```

## ANALISI DEL TREND - Entrate regionali nel tempo

Questo grafico presenta l'andamento dei ricavi in quattro regioni: APAC, EMEA, LATM e UACN dal 2020 al 2023.

1. L'APAC è in testa alla crescita dei ricavi, seguita dall'EMEA.
2. LATM e UACN crescono, ma a un ritmo più lento, il che potrebbe suggerire una saturazione del mercato o altre sfide regionali.

Le tendenze regionali dei ricavi evidenziano la crescita dinamica dell'APAC e dell'EMEA, sottolineando l'importanza di questi mercati nelle strategie globali dei ricavi.

## ANALISI DEL TREND - Abbonati regionali nel tempo

```{r echo=FALSE}
ggplot(df_netflix, aes(x=Date)) +
  geom_line(data = df_netflix %>% filter(!is.na(`UACN Members`)), aes(y=`UACN Members`, color="UACN")) +
  geom_line(data = df_netflix %>% filter(!is.na(`EMEA  Members`)), aes(y=`EMEA  Members`, color="EMEA")) +
  geom_line(data = df_netflix %>% filter(!is.na(`LATM Members`)), aes(y=`LATM Members`, color="LATM")) +
  geom_line(data = df_netflix %>% filter(!is.na(`APAC Members`)), aes(y=`APAC Members`, color="APAC")) +
  labs(title="Tendenze abbonamenti regionali", x="Data", y="Abbonati") +
  theme_minimal()
```
  
## ANALISI DEL TREND - Abbonati regionali nel tempo

Questo grafico illustra l'andamento degli abbonati nelle regioni prese in considerazione.

1. L'area EMEA è in testa alla crescita degli abbonamenti, indicando una forte importanza sul mercato.
2. L'UACN segue a ruota, testimoniando anche qua un grande apprezzamento per il servizio.
3. La LATM e l'APAC sono in costante crescita, ma richiedono sforzi mirati per aumentare il numero dei soci.

I trend regionali evidenziano il forte potenziale di crescita di EMEA e UACN, sottolineando la loro importanza nelle strategie di mercato.
Il monitoraggio continuo e le iniziative mirate in LATM e APAC potrebbero contribuire a migliorare la crescita associativa.


## ANALISI DEI TREND - Ricavi per utente (RPU per regione)

```{r echo=FALSE}
# Andamento della RPU per regione, esclusi i valori NA
ggplot(df_netflix, aes(x=Date)) +
  geom_line(data = df_netflix %>% filter(!is.na(`UACN RPU`)), aes(y=`UACN RPU`, color="UACN")) +
  geom_line(data = df_netflix %>% filter(!is.na(`EMEA RPU`)), aes(y=`EMEA RPU`, color="EMEA")) +
  geom_line(data = df_netflix %>% filter(!is.na(`LATM  RPU`)), aes(y=`LATM  RPU`, color="LATM")) +
  geom_line(data = df_netflix %>% filter(!is.na(`APAC  RPU`)), aes(y=`APAC  RPU`, color="APAC")) +
  labs(title="Ricavi per utente (RPU) per regione", x="Data", y="RPU") +
  theme_minimal()
```

## ANALISI DEI TREND - Ricavi per utente (RPU per regione)


Questo grafico mostra l'andamento dei ricavi per utente (RPU) in quattro regioni: APAC, EMEA, LATM e UACN dal 2020 al 2023.

1. L'UACN ha il più alto RPU, che riflette le forti condizioni di mercato e le efficaci strategie di prezzo.
2. Segue l'area EMEA, con una performance più variabile, che suggerisce un potenziale di ulteriore crescita.
3. Il LATM richiede attenzione a causa del calo della RPU, mentre il LATM mostra un miglioramento positivo, che potrebbe indicare opportunità emergenti.

Le tendenze RPU evidenziano l'efficacia delle strategie di ricavo in EMEA e UACN, mentre indicano aree di miglioramento in LATM. La comprensione di queste dinamiche può essere alla base di iniziative mirate per migliorare la RPU in tutte le regioni.

## ANALISI DEI TREND - Ricavi nazionali e internazionali

```{r echo=FALSE}
ggplot(df_netflix %>% filter(!is.na(`Domestic Revenue`) & !is.na(`International Revenue`)), aes(x=Date)) +
  geom_bar(aes(y=`Domestic Revenue`, fill="Nazionale"), stat="identity", alpha=0.5) + # Grafico a barre per le entrate nazionali
  geom_bar(aes(y=`International Revenue`, fill="Internazionale"), stat="identity", alpha=0.5) + # Grafico per le entrate internazionali
  geom_line(aes(y=`Domestic Revenue`, color="Nazionale"), linewidth=1) +  # Linea di tendenza per le entrate nazionali
  geom_line(aes(y=`International Revenue`, color="Internazionale"), linewidth=1) + # Linea di tendenza dei ricavi internazionali
  labs(title="Ricavi nazionali e internazionali", x="Data", y="Ricavi") +
  scale_fill_manual(values=c("Nazionale"="blue", "Internazionale"="lightblue")) +  # Impostazione dei colori delle barre
  scale_color_manual(values=c("Nazionale"="blue", "Internazionale"="red")) +      # Impostare i colori delle linee
  theme_minimal()

```

## ANALISI DEI TREND - Ricavi nazionali e internazionali

Questo grafico confronta i ricavi nazionali e internazionali dal 2012 al 2023, evidenziando le tendenze di crescita di entrambi i segmenti.

1. Mentre i ricavi nazionali partono da un livello più alto, i ricavi internazionali crescono a un ritmo più veloce, suggerendo una crescente importanza nei mercati globali.
2. Il divario tra i ricavi nazionali e quelli internazionali si sta riducendo, il che indica uno spostamento dell'attenzione o degli investimenti nella crescita internazionale.

Le tendenze mostrano un panorama dinamico in cui i ricavi internazionali sono sempre più vitali. Le organizzazioni devono prendere in considerazione strategie per sfruttare questa crescita, mantenendo al contempo solide prestazioni sul mercato nazionale.

## ANALISI DEL TREND - Soci nazionali e soci internazionali

```{r echo=FALSE}
ggplot(df_netflix %>% filter(!is.na(`Domestic Members`) & !is.na(`International Members`)), aes(x=Date)) +
  geom_bar(aes(y=`Domestic Members`, fill="Nazionale"), stat="identity", position="dodge", alpha=0.5) + #soci nazionali
  geom_bar(aes(y=`International Members`, fill="Internazionale"), stat="identity", position="dodge", alpha=0.5) + #Membri internazionali
  geom_line(aes(y=`Domestic Members`, color="Nazionale"),  linewidth=1) +  # Linea di tendenza per i membri nazionali
  geom_line(aes(y=`International Members`, color="Internazionale"), linewidth=1) + # Linea di tendenza per i soci internazionali
  labs(title="Abbonati nazionali e internazionali", x="Data", y="Abbonamenti") +
  scale_fill_manual(values=c("Nazionale"="blue", "Internazionale"="lightblue")) +  # Impostazione dei colori delle barre
  scale_color_manual(values=c("Nazionale"="blue", "Internazionale"="red")) +      # Impostare i colori delle linee
  theme_minimal()

```

## ANALISI DEL TREND - Abbonati nazionali e internazionali

Questo grafico confronta le tendenze degli abbonati nazionali e internazionali dal 2012 al 2023, evidenziando la crescita di entrambi i segmenti.

1. L'affiliazione nazionale mostra una performance significativamente più forte, evidenziando l'importanza del mercato locale.
2. L'affiliazione internazionale, pur essendo in crescita, non tiene il passo con la crescita nazionale, il che suggerisce potenziali sfide riguardo all'espansione nel mercato internazionale.


## ANALISI DEI TREND - Utenti globali di Netflix nel tempo

```{r echo=FALSE}
ggplot(df_netflix %>% filter(!is.na(`Netflix Global Users`)), aes(x=Date)) +
  geom_bar(aes(y=`Netflix Global Users`), stat="identity", fill="lightblue", alpha=0.6) + # Grafico a barre con colore blu chiaro
  geom_line(aes(y=`Netflix Global Users`), color="blue",  linewidth=1) +  # Linea di tendenza in blu
  labs(title="Utenti globali di Netflix nel tempo", x="Data", y="Utenti globali") +
  theme_minimal()
```

## ANALISI DEI TREND - Utenti globali di Netflix nel tempo

Questo grafico illustra la crescita degli utenti globali di Netflix dal 2012 al 2023, evidenziando le tendenze significative nell'acquisizione di utenti.

- Crescita iniziale (2012-2016): si osserva un aumento costante degli utenti globali
- Crescita rapida (2016-2018): si verifica un picco notevole, raggiungendo i massimi livelli di utenza.
- Declino successivo al picco (2018-2020): dopo il picco, si assiste a un forte calo del numero di utenti.
- Stabilizzazione (2020-2023): il trend si stabilizza con un graduale aumento del numero di utenti, suggerendo una fase di recupero.

La traiettoria di crescita degli utenti di Netflix sottolinea l'importanza di iniziative strategiche per l'acquisizione e la fidelizzazione degli utenti. Il declino e la successiva stabilizzazione suggeriscono la necessità di un'innovazione continua e di una risposta alle dinamiche del mercato per mantenere la crescita degli utenti.



## Approfondimenti chiave

- Forte crescita dei ricavi e dei soci: Sia i ricavi che i soci nazionali e internazionali hanno registrato una crescita significativa nel corso degli anni, con i mercati nazionali generalmente in testa per numero di iscritti.

- Variazioni regionali:
    - Le regioni UACN ed EMEA registrano una robusta crescita dei ricavi e dei soci, indicando un forte potenziale di mercato.
    - Il LATM mostra tassi di crescita più lenti, suggerendo sfide che potrebbero dover essere affrontate.
    - L'APAC registra una crescita stabile ma modesta, evidenziando la necessità di strategie mirate per aumentare l'engagement.

- Dinamiche interne e internazionali:
    - I ricavi e i soci nazionali sono forti, ma i mercati internazionali stanno recuperando terreno, soprattutto per quanto riguarda l'andamento dei ricavi.
    - Il divario si sta riducendo, suggerendo che le aziende potrebbero trarre vantaggio dal concentrarsi sulle strategie di espansione internazionale.

## Conclusione

Nel complesso, i dati illustrano un panorama dinamico di crescita e di sfide in diversi mercati e regioni. Netflix deve rimanere agile e reattiva ai cambiamenti delle condizioni per sfruttare le opportunità e affrontare i potenziali cali del coinvolgimento degli utenti e dei flussi di entrate.

## Grazie!

